臺灣高雄地方法院刑事判決
                                      110年度訴字第203號
                                      110年度訴字第702號
公  訴  人  臺灣高雄地方檢察署檢察官
被      告  孟繁武




指定辯護人  黃崑雄律師
上列被告因兒童及少年性剝削防制條例案件，經檢察官提起公訴
（109年度偵字第15799號）及追加起訴（110年度偵字第17166號
），本院合併審理，判決如下：
    主  文
甲○○犯附表三所示之罪，共拾罪，各處如附表三「宣告刑」欄所
示之刑及沒收。應執行有期徒刑玖年。
    事  實
一、甲○○自民國108年1月間（起訴書及追加起訴書誤載為109年2
    月3日起，應予更正），於社群軟體FACEBOOK（下稱臉書）
    註冊申請暱稱「陳語婷」（後於不詳時間改為「陳姿婷」）
    之帳號（而於108年6月間起，使用不知情之室友黃Ｏ周申請
    並交付其使用之門號0000000000號登入臉書），以不詳女生
    之照片作為頭像照片，在臉書上與代號AV000-Z000000000號
    女子（97年11月生，真實姓名年籍詳卷，下稱甲女）、AV00
    0-Z000000000號女子（97年4月生，真實姓名年籍詳卷，下
    稱A女）、AV000-Z000000000號女子（97年4月生，真實姓名
    年籍詳卷，下稱B女）、AV000-Z000000000號女子（98年3月
    生，真實姓名年籍詳卷，下稱C女）、AV000-Z000000000號
    女子（97年5月生，真實姓名年籍詳卷，下稱D女）、AV000-
    Z000000000號女子（98年11月生，真實姓名年籍詳卷，下稱
    E女）、AV000-Z000000000號女子（98年10月生，真實姓名
    年籍詳卷，下稱F女）、AV000-Z000000000號女子（96年1月
    生，真實姓名年籍詳卷，下稱G女）、AV000-Z000000000號
    女子（98年6月生，真實姓名年籍詳卷，下稱H女）、AV000-
    Z000000000號女子（98年3月生，真實姓名年籍詳卷，下稱I
    女）結識，其明知甲女、A女、B女、C女、D女、E女、F女、
    G女、H女、I女等10人（下稱甲女等10人）均為就讀國小之
    人，為未滿12歲之兒童或甫滿12歲之少年，竟分別基於以詐
    術使兒童或少年製造猥褻行為之電子訊號之故意（甲女、A
    女、B女、F女、H女、I女部分）或不確定故意（C女、D女、
    E女、G女部分），在其高雄市○○區○○路00巷00號2樓住處，
    以手機連結網際網路登入臉書，以「陳語婷」（後改為「陳
    姿婷」）之帳號與甲女等10人互動，再以通訊軟體Messenge
    r（下稱Messenger）聯繫甲女等10人，對甲女等10人佯稱其
    為國小5、6年級之女生，並傳送不詳女生之裸露胸部或下體
    之照片予甲女等10人，使甲女等10人誤信其亦為年齡相仿之
    女性而陷於錯誤，因此於甲○○要求下，分別使甲女等10人接
    續於附表一各編號所示時間，在甲女等10人之住處，拍攝如
    附表一所示裸露胸部或下體等處之猥褻照片或影片，再透過
    Messenger傳送予甲○○觀覽，甲○○以此詐術使甲女等10人製
    造猥褻行為電子訊號得逞（甲女等10人傳送猥褻照片、影片
    之數量及甲○○收受電子訊號後存取於其手機內之時間，均詳
    如附表一所載）。嗣後因甲女之父即代號AV000-S00000000A
    （起訴書誤載為「S000-00000000A」，應予更正）（下稱甲
    女之父）發現後報警，經員警持本院核發之搜索票及經甲○○
    同意而扣得如附表二編號1、3所示手機，在員警未發覺甲○○
    有對A女、B女、C女、D女、E女、F女、G女、H女、I女為上
    開犯嫌前，甲○○向處理之員警承認犯行，自首而願接受裁判
    ，循線查獲上情。
二、案經甲女、甲女之父、A女、A女之祖父即代號AV000-Z00000
    0000A、C女、C女之父即代號AV000-Z000000000A、F女、F女
    之母即代號AV000-Z000000000A、G女、G女之母即代號AV000
    -Z000000000A、H女、H女之父即代號AV000-Z000000000A、I
    女、I女之母即代號AV000-Z000000000A訴由高雄市政府警察
    局報告臺灣高雄地檢署檢察官偵查後起訴及追加起訴。
    理  由
壹、程序部分：
一、宣傳品、出版品、廣播、電視、網際網路或其他媒體不得報
    導或記載有被害人之姓名或其他足以識別身分之資訊；行政
    及司法機關所製作必須公開之文書，不得揭露足以識別前項
    被害人身分之資訊，兒童及少年性剝削防制條例第14條第1
    項、第2項前段定有明文。本院製作之判決係屬必須公開之
    文書，為避免被害人身分遭揭露，爰依上開規定，對於甲女
    等10人之姓名、年籍資料、住居所及其等法定代理人姓名等
    足資識別甲女等10人身分之資訊，均予以隱匿，以免揭露被
    害人身分。
二、本判決所引用之供述證據（含書面陳述），屬被告以外之人
    於審判外所作之陳述者，公訴人、被告甲○○及選任辯護人於
    本院準備程序時，均表示同意有證據能力【見本院110年度
    訴字第203號卷（下稱院一卷）第158、224、250頁】，本院
    斟酌此等供述證據作成時之情況，並無違法不當情事，且認
    為以之作為證據應屬適當，依刑事訴訟法第159條之5第1項
    之規定，得作為證據。至以下所引用之非供述證據，均非人
    對現場情形之言詞描述本身，自無傳聞法則之適用，且無違
    法取得之情形，故亦得作為證據。
貳、實體部分
一、認定犯罪事實所憑之證據及理由： 　　
  ㈠訊據被告就上開犯行於警詢、偵查及本院均坦承不諱【見高
    雄市政府警察局婦幼警察隊高市警婦隊偵字第10933575000
    號卷（下稱警一卷）第2-5頁、高雄市政府警察局婦幼警察
    隊高市警婦隊偵字第11070762000號卷（下稱警二卷）第6-8
    頁、臺灣高雄地方法院檢察署109年度偵字第15799號卷（下
    稱偵一卷）第17-18頁、臺灣高雄地方法院檢察署110年度偵
    字第17166號卷（下稱偵二卷）第94-95頁、院一卷第251頁
    】，核與證人黃Ｏ周於警詢（見警一卷第149-151頁）、證人
    即告訴人甲女於警詢（見警一卷第27-30頁）、A女於警詢（
    見警二卷第27-31頁）、C女於警詢（見警二卷第46-48頁）
    、F女於警詢（見警二卷第70-72頁）、G女於警詢（見警二
    卷第80-82頁）、H女於警詢（見警二第90-92頁）、I女於警
    詢（見警二卷第98-100頁）、證人即被害人B女於警詢（見
    警二卷第38-40頁）、D女於警詢（見警二卷第54-56頁）、E
    女於警詢（見警二卷第62-64頁）之證述情節相符，並有甲
    女等10人代號與真實姓名對照表、個人戶籍資料查詢結果、
    戶口名簿、被告與甲女之對話紀錄、兒少性剝削事件報告單
    在卷可參（見保密不公開彌封袋內），且經被告之同意，由
    員警扣得被告使用之如附表二編號1、3所示之手機，此有自
    願搜索同意書、勘察採證同意書、高雄市政府警察局婦幼警
    察隊109年7月29日搜索扣押筆錄暨扣押物品目錄表、110年
    度檢管字第0513號扣押物品清單、扣押物品照片、110年度
    院總管字第454號扣押物品清單在卷可證（見警一卷第11-16
    頁、偵一卷第57-58、63-67頁、院一卷第43頁），復經本院
    於準備程序時與公訴人、被告及辯護人確認及整理附表二編
    號1、3所示手機內存取之甲女等10人傳送予被告之猥褻照片
    、影片之數量及被告存取上揭電子訊號之日期如附表一所示
    ，此有高雄市政府警察局婦幼警察隊110年12月16日高市警
    婦隊偵字第11071142600號函暨所附資料光碟1片及本院111
    年1月24日準備程序筆錄可稽【見本院110年度訴字第702號
    卷（下稱院二卷）第129-131、162-163頁】，足認被告前開
    任意性自白與事實相符，並有證據補強，堪以採信。
　㈡起訴書及追加起訴書雖認被告對甲女等10人為本案犯行時，
    甲女等10人均為少年，然查：
　⒈依被告於本院準備程序時陳稱：我要到照片後當天會存在我
    分類的資料夾內，從檔案存檔時間就可以看出我在何時拿到
    照片等語（見院二卷第109-111頁），進而確認並整理出附
    表一所示被告存取甲女等10人傳送之照片、影片之時間（業
    已敘述如上），因甲女等10人多已忘記傳送照片、影片與被
    告之詳細時間，且查，卷內除甲女外，亦查無A女、B女、C
    女、D女、E女、F女、G女、H女、I女與被告之詳細Messenge
    r對話紀錄，是以，本院即以附表一所示被告存取電子訊號
    之時間作為認定係甲女等10人傳送猥褻照片、影片予被告之
    時間，先予敘明。
　⒉本院依照甲女等10人之個人戶籍資料查詢結果（見彌封卷）
    及附表一所示被告儲存照片、影片之時間，堪認甲女為97年
    11月生，其依被告之要求傳送猥褻照片、影片時（109年7月
    10日）為11歲之兒童、A女為97年4月生，其依被告之要求傳
    送猥褻照片、影片時（108年11月30日）為11歲之兒童、B女
    為97年4月生，其依被告之要求傳送猥褻照片時（108年7月7
    日）為11歲之兒童、C女為98年3月生，其依被告之要求傳送
    猥褻照片、影片時（109年4月22日）為11歲之兒童、D女為9
    7年5月生，其依被告之要求傳送猥褻照片、影片時（109年6
    月14日）為12歲之少年、E女為98年11月生，其依被告之要
    求傳送猥褻照片、影片時（109年6月25日）為10歲之兒童、
    F女為98年10月生，其依被告之要求傳送猥褻照片、影片時
    （109年4月24日）為10歲之兒童、G女為96年1月生，其依被
    告之要求傳送猥褻照片、影片時（108年5月26日）為12歲之
    少年、H女為98年6月生，其依被告之要求傳送猥褻照片時（
    109年1月4日）為10歲之兒童、I女為98年3月生，其依被告
    之要求傳送猥褻照片時（109年3月4日）為10歲之兒童，是
    以，被告對甲女等10人為本案犯行時，除D女、G女為少年外
    ，甲女、A女、B女、C女、E女、F女、H女、I女均為兒童，
    堪以認定。
　㈢按行為人對於構成犯罪之事實，明知並有意使其發生者，為
    故意；如對於構成犯罪之事實，預見其發生而其發生並不違
    背其本意者，以故意論。前者為直接故意，或稱確定故意；
    後者為間接故意，亦稱不確定故意。經查，被告於警詢及偵
    查時陳稱：我知道甲女11歲，小學五年級。我看其他被害人
    的臉書大頭照都推測他們是國小，我跟他們說我是六年級，
    讓他們認為是跟同年紀的聊天，因為小女生比較願意分享一
    些事等語（見警一卷第4頁、偵一卷第18頁、偵二卷第94-95
    頁），堪認被告自承其明確知悉甲女為11歲之兒童，其亦知
    悉A女、B女、C女、D女、E女、F女、G女、H女、I女均尚在
    就讀國小，而可知悉渠等應為未滿12歲之兒童或是甫滿12歲
    之少年乙情；況依證人即告訴人A女於警詢證稱：被告有問
    我讀幾年級，我有跟他說我要升國小六年級等語（見警二卷
    第29-30頁）、證人即被害人B女於警詢證稱：被告知道我那
    時候是國小五年級等語（見警二卷第39頁）、證人即告訴人
    F女於警詢證稱：被告有問我讀幾年級，我有跟他說我讀國
    小4年級，我10歲等語（見警二卷第71-72頁）、證人即告訴
    人H女於警詢證稱：我的臉書資訊裡有我穿學校運動服的照
    片，我也有標註我就讀的國小，所以被告應該知道等語（見
    警二卷第91頁）、證人即告訴人I女於警詢證稱：被告知道
    我那時是國小五年級等語（見警二卷第99頁），並參照甲女
    等10人於臉書上顯示之頭像照片或封面照片（見彌封卷），
    可見甲女等10人外表容貌青澀、稚氣未脫，且被告既然已知
    悉甲女等10人均為國小女生，主觀上應已預見甲女等10人可
    能為未滿12歲之兒童或是甫滿12歲之少年。除依上開證據可
    知被告確實知悉甲女、A女、B女、F女、H女、I女之年齡係
    屬兒童外，其雖未探詢、查證C女、D女、E女、G女之真實年
    齡，然明確知悉渠等均尚在就讀國小，即貿然要求渠等傳送
    猥褻照片、影片予被告之行為，足徵被告應有對未滿12歲之
    兒童或甫滿12歲之少年施詐術而使渠等製造猥褻行為之電子
    訊號行為亦不違背其本意之不確定故意甚明。
　㈣起訴書有誤部分，分列更正如下：
　⒈起訴書及追加起訴書雖記載被告係「於109年2月3日起，以不
    知情之同居室友黃Ｏ周申請並交付其使用之手機門號0000000
    000號，在臉書上申辦帳號『陳語婷』或『陳姿婷』之帳號暱稱
    」，然查：
　⑴依被告於警詢、偵訊及本院陳稱：我大約是108年1月間申請
    臉書，帳號是loveblack0000000oo.com.tw，密碼是song072
    8，暱稱是「陳語婷」，108年6月13日黃Ｏ周申辦門號000000
    0000號交給我使用，我（臉書暱稱）有改過「陳姿婷」。我
    第一次在網路上騙未成年少女傳裸體照片、影片給我是在10
    8年年初，我要到照片後當天會存在我分類的資料夾內，從
    檔案存檔時間就可以看出我在何時拿到照片等語（見警一卷
    第4頁、警二卷第8頁、偵一卷第17頁、偵二卷第94頁、院二
    卷第109-111頁），經核與證人黃Ｏ周於警詢證稱：我是108
    年6月13日去台灣大哥大林森路門市申請門號0000000000號
    給我室友甲○○使用等語（見警一卷第149-150頁）相符，並
    參以本院依照被告使用之附表二編號1、3所示手機內所存取
    之如附表一所示甲女等10人傳送予被告之猥褻照片及影片日
    期，得以知悉被告最早取得猥褻照片、影片之日期為告訴人
    G女於108年5月26日所傳送，此情經核與證人即告訴人G女於
    警詢證稱：應該是在我就讀國小6年級時（約108至109年間
    ）傳給被告，具體時間我忘記了等語（見警二卷第80頁）相
    符，是以，被告利用臉書暱稱「陳語婷」向告訴人G女取得
    猥褻照片、影片之日期顯然早於證人黃Ｏ周提供門號予被告
    使用之日期，堪認被告上開陳述與卷內相關證據所示情狀相
    符，是以，起訴書及追加起訴書所載被告係於「109年2月3
    日起」方使用臉書暱稱「陳語婷」之帳號，顯與事實不符，
    應予更正。
　⑵另參證人即被害人D女於警詢證稱：109年6月下旬，被告用「
    陳姿婷」的名稱跟我互加好友等語（見警二卷第54頁）、證
    人即被害人E女於警詢證稱：109年6月下旬，被告在臉書以
    「陳姿婷」的名稱跟我互加好友等語（見警二卷第62頁），
    經核與附表一所示被害人D女、E女傳送猥褻照片、影片予被
    告之日期為109年6月間開始之情節相符，堪認被告於臉書帳
    號之暱稱係先使用「陳語婷」，嗣後方更改為「陳姿婷」，
    是以，應更正為如上事實欄所載。
　⒉起訴書將告訴人甲女之父之代號誤載為「S000-00000000A」
    ，經核與其警詢筆錄所載代號不符（見警一卷第30、31、33
    頁），顯屬誤載，甲女之父之代號應更正為「AV000-S00000
    000A」。
  ㈤綜上所述，被告上揭犯行均堪認定，應予依法論科。　　　
二、論罪科刑：
  ㈠論罪：
　⒈按所謂「猥褻」，指客觀上足以刺激或滿足性慾，其內容可
    與性器官、性行為及性文化之描繪與論述聯結，且須足以引
    起普通一般人羞恥或厭惡感而侵害性的道德感情，有礙於社
    會風化者而言。本案甲女等10人所製造裸露胸部或下體之照
    片、影片，客觀上均足以刺激或滿足他人性慾，並引起一般
    人感覺不堪呈現於眾，且上開照片或影片均係使用行動電話
    之數位機器所拍攝之電子訊號，並無透過列印等方式而成為
    實體存在之物，自屬於猥褻之電子訊號無疑。
　⒉甲女、A女、B女、C女、E女、F女、H女、I女於被告行為時，
    為未滿12歲之兒童，D女、G女於被告行為時，為12歲以上未
    滿18歲之少年。故核被告如事實欄所示對甲女、A女、B女、
    C女、E女、F女、H女、I女所為，均係犯兒童及少年性剝削
    防制條例第36條第3項之詐術使兒童製造猥褻行為之電子訊
    號罪、如事實欄所示對D女、G女所為，均係犯兒童及少年性
    剝削防制條例第36條第3項之詐術使少年製造猥褻行為之電
    子訊號罪。起訴書及追加起訴書認被告對甲女、A女、B女、
    C女、E女、F女、H女、I女所為係犯兒童及少年性剝削防制
    條例第36條第3項之詐術使少年製造猥褻行為之電子訊號罪
    ，容有未恰，惟係同條項款之罪，尚無庸變更起訴法條，附
    此敘明。
　⒊被告使甲女等10人多次製造如附表一所示數量之猥褻行為電
    子訊號後傳送予被告之行為，分別均係於密切接近之時間、
    以相同之詐術方式所為，侵害之法益同一，被告顯係基於同
    一犯意而為之數個舉動，各行為之獨立性極為薄弱，在刑法
    評價上，以視為數個舉動之接續施行，合為包括之一行為予
    以評價，較為合理，是被告分別對同一被害人之上開行為應
    均屬接續犯，而分別僅論以詐術使兒童或少年製造猥褻行為
    之電子訊號一罪。
　⒋再兒童及少年性剝削防制條例第36條之規定，已將「兒童或
    少年」列為犯罪構成要件，是被告本案所犯，自無庸再依兒
    童及少年福利與權益保障法第112條第1項之規定加重其刑，
    併予說明。　
　⒌被告所犯上開10罪，犯意各別，行為互殊，應予分論併罰。
  ㈡科刑：
　⒈本案係因甲女之父向警方報案，經警於109年7月29日持本院
    核發之搜索票搜索被告之室友黃Ｏ周時發現臉書帳號「陳語
    婷」實際上係被告所使用，遂經被告同意後在其住處扣得如
    附表二所示手機，被告於本院審理中供稱：遭查獲當時我把
    手機拿給警察，我有跟警察說裡面還有其他女生的照片，警
    察在我面前勘驗手機照片，發現有好幾個女生照片等語（見
    院二卷第166-167頁），而證人即本案承辦警員丙○○於本院
    審理中證稱：一開始是一個被害人報案，我們申請搜索票前
    往搜索，發現是黃Ｏ周將手機借給被告用，被告承認手機是
    他使用，並把手機交給我，當時扣到三支手機，有當場打開
    看裡面內容，手機裡面還有其他人的照片，被告說有些是網
    路下載，有些是他用同樣手法去騙其他少女拍照傳給他，他
    主動告知我們他有分門別類製作資料夾，他告知我們哪些是
    被害人，當時我們不知道還有其他被害人，我還去查詢相關
    資料後，讓被害人來說明等語（見院二卷第298-305頁）。
    則自以上被告供述及證人之證述，堪認被告係於有偵查權限
    之警員尚未知悉被告涉犯關於A女、B女、C女、D女、E女、F
    女、G女、H女、I女之犯罪事實之前，即主動向承辦警員表
    明尚有對渠等之犯罪事實，足認被告已就A女、B女、C女、D
    女、E女、F女、G女、H女、I女部分犯行自首，爰依刑法第6
    2條前段規定，就此部分減輕其刑。
  ⒉選任辯護人雖為被告主張依照大法官釋字第551號解釋，請求
    依刑法第59條之規定酌減其刑等語（見院一卷第157頁、院
    二卷第89-90頁），惟刑法第59條規定之酌量減輕其刑，必
    須犯罪另有特殊之原因與環境，在客觀上足以引起一般同情
    ，認為即使予以宣告法定最低度刑，猶嫌過重者，始有其適
    用（最高法院94年度台上字第897號判決、100年度台上字第
    744號判決要旨參照）。查被告所犯本案以詐術使兒童或少
    年製造猥褻行為之電子訊號罪，最輕本刑為7年以上有期徒
    刑，且被告上開對A女、B女、C女、D女、E女、F女、G女、H
    女、I女之犯行部分符合自首減輕其刑之適用，經減刑後之
    最輕本刑為3年6月以上有期徒刑，再者，被告以詐術方式對
    甲女等10人為本案犯行，被告為滿足個人私慾而嚴重侵害甲
    女等10人之身心健全發展，被告主觀心態可議，對甲女等10
    人及其等之家人均造成難以回復之傷害，依被告犯行之犯罪
    情節、動機、危害甲女等10人以及社會善良風氣之程度，尚
    難認有何客觀上足以引起一般人同情之情形，且無法重情輕
    之情形，亦無顯可憫恕之情狀，本院認為並無予以宣告法定
    最低度刑期猶嫌過重之情形，爰均不依刑法第59條之規定減
    刑，附此敘明。
　⒊選任辯護人主張被告不知其行為係違法行為等語（見院一卷
    第36頁）。惟刑法第16條規定，除有正當理由無法避免者外
    ，不得因不知法律而免除刑事責任。但按其情節，得減輕其
    刑。而究有無該條所定情形而合於得免除其刑者，係以行為
    人欠缺違法性之認識，且依一般觀念，通常人不免有此誤認
    而信為正當，亦即其欠缺違法性認識已達於不可避免之程度
    者，始足當之（最高法院92年度台上字第4497號判決意旨參
    照）。又是否已達於不可避免之程度，應依行為人之智識能
    力及知識程度等一切因素考量，判斷行為人是否得以意識到
    行為之違法，且當行為人對自己之行為是否涉及不法有疑慮
    時，即負有查詢之義務，不能恣意以不確定之猜測，擅斷主
    張自己之行為屬無法避免之禁止錯誤，否則倘若一律可主張
    欠缺不法意識而免責，無異鼓勵輕率，亦未符合社會良性之
    期待。徵之被告於案發時為年滿37歲之成年人，自陳教育程
    度為高職畢業，從事餐廳工作（見院一卷第285頁），顯屬
    受有學識教育且具相當社會經驗之成年人，自難諉稱不知以
    詐術使兒童或少年製造猥褻行為之電子訊號屬違法行為，是
    被告要難執詞不諳法律而免除刑事責任。
  ⒋爰以行為人之責任為基礎，審酌被告明知甲女等10人為未滿1
    2之兒童或甫滿12歲之少年，年紀尚輕，智慮仍有不週之處
    ，竟為滿足其個人私慾，以詐術使甲女等10人製造猥褻行為
    之電子訊號，對甲女等10人之身心健康及人格發展產生不良
    影響以及嚴重侵害隱私，並致甲女等10人精神上受有極大痛
    苦，其犯行所生之危害甚鉅。惟念及被告犯後終能坦承全部
    犯行，並與甲女、I女及其法定代理人調解成立，有本院110
    年度雄司附民移調字第824號調解筆錄、111年度雄司附民移
    調字第163號調解筆錄可憑（見院一卷第141-142頁、院二卷
    第203頁），兼衡被告本案以詐術使甲女等10人製造猥褻行
    為電子訊號之數量、期間，暨被告自述高職畢業之教育程度
    、目前擔任清潔工，每月收入約新臺幣1萬多元之經濟狀況
    ，未婚無小孩需扶養之生活狀況（見院一卷第285頁）等一
    切情狀，分別量處如附表三「宣告刑」欄所示之刑。
　⒌又按刑法第51條數罪併罰定執行刑之立法方式，採限制加重
    原則，亦即非以累加方式定應執行刑，審酌被告本案各次以
    詐術使兒童或少年製造猥褻行為之電子訊號犯行，係於108
    年5月間至109年7月間所犯，被害人之人數10人，如以實質
    累加方式定應執行刑，則處罰之刑度顯將超過其行為之不法
    內涵，違反罪責原則，及考量因生命有限，刑罰對被告造成
    之痛苦程度，係隨刑度增加而生加乘效果，非以等比方式增
    加，是以隨罪數增加遞減刑罰方式，當足以評價被告行為不
    法性之法理（即多數犯罪責任遞減原則），而就被告本案犯
    行定其應執行之刑如主文所示。
　⒍至被告雖請求給予緩刑之機會等語（見院一卷第287頁），惟
    緩刑需以受2年以下有期徒刑之宣告為前提，而被告對甲女
    所犯之罪，最輕本刑為7年以上，被告對A女、B女、C女、D
    女、E女、F女、G女、H女、I女所為，本院依自首減刑事由
    對被告減輕其刑後，其法定最低刑度為3年6月，已逾2年，
    是本件形式上不符合緩刑要件，自無宣告緩刑之餘地，附此
    敘明。
三、沒收部分：
  ㈠按供犯罪所用、犯罪預備之物或犯罪所生之物，屬於犯罪行
    為人者，沒收之，刑法第38條第2項前段定有明文。扣案如
    附表二編號1、3所示手機，為被告所有與實際使用，供其上
    網登入臉書與甲女等10人聯絡，並以之為接收並存取甲女等
    10人製造之猥褻行為電子訊號所用之工具等情，除據被告供
    承其有使用附表二編號1所示手機為本案犯行等語在卷外（
    見院一卷第183頁），另參起訴檢察官勘驗附表二編號3所示
    手機及經員警以數位設備採證還原資料，顯示並確認其內有
    告訴人甲女、被害人D女、E女傳送與被告之猥褻電子訊號，
    此有臺灣高雄地方檢察署110年2月23日勘驗筆錄、高雄市政
    府警察局婦幼警察隊110年12月22日高市警婦隊偵字第11071
    162200號函、110年12月16日高市警婦隊偵字第11071142600
    號函暨所附附表照片可稽（見偵一卷第53頁、院一卷第191
    頁、院二卷第129-131頁），是認該二支行動電話均係被告
    供本案犯罪所用之物，應依刑法第38條第2項前段之規定，
    於被告所犯各罪刑項下宣告沒收。
  ㈡次按兒童及少年性剝削防制條例第36條第1項至第4項之物品
    ，不問屬於犯罪行為人與否，沒收之，同條第6項定有明文
    。被告如附表一所示使甲女等10人拍攝之電子訊號，雖被告
    供稱沒有散佈外流等語（見警一卷第5頁、偵一卷第18頁、
    院一卷第35頁），然相關電子訊號部分，無法排除藉由其他
    方式登入被告之上開臉書Messenger帳號，即可存取該等電
    子訊號，復無積極證據足證該等電子訊號業已滅失，為保護
    周全，應依兒童及少年性剝削防制條例第36條第6項規定「
    義務沒收」之意旨，不問屬於行為人與否，於被告上開罪刑
    項下宣告沒收。至卷附甲女等10人之猥褻行為電子訊號，分
    係因採證翻拍檔案列印所得，係供作本件證物之用，爰不予
    宣告沒收，附此敘明。另扣案如附表二編號1、3所示手機內
    儲存之猥褻行為電子訊號，因本院業已宣告沒收上開手機（
    理由如上所述），故儲存於上開手機內之猥褻行為電子訊號
    即不重複諭知沒收，併予敘明。　
　㈢至扣案如附表二編號2所示之物，因無證據認為與本案有關，
    亦非違禁物，爰不予宣告沒收。
據上論斷，應依刑事訴訟法第299條第1項前段，判決如主文。
本案經檢察官楊景婷提起公訴，檢察官丙○○追加起訴，檢察官乙
○○到庭執行職務。
中　　華　　民　　國　 111　　年　　 5　　月　　12　　日
                  
　　　　　　　　　刑事第十庭  審判長法  官  曾鈴媖 
　　　　　　　　　 
　　　　　　　　　                  法  官  陳美芳 
　　　　　　　　　 
　　　　　　　　　                  法　官  蔣文萱
以上正本證明與原本無異。
如不服本判決應於收受判決後20日內向本院提出上訴書狀，並應
敘述具體理由。其未敘述上訴理由者，應於上訴期間屆滿後20日
內向本院補提理由書(均須按他造當事人之人數附繕本)「切勿逕
送上級法院」。                  
中　　華　　民　　國　 111　　年　　5 　　月　　12　　日
                                    書記官  廖佳玲
附表一：
編號 被害人/告訴人 猥褻電子訊號之種類、數量 存放位置 被告儲存檔案 之日期/期間 1 AV000-Z000000000(甲女) 照片4張、 影片8段 附表二編號3所示手機 109年7月10日 2 AV000-Z000000000（A女） 照片55張、 影片10段 附表二編號1所示手機 108年11月30日至 109年3月23日 3 AV000-Z000000000（B女） 照片24張 附表二編號1所示手機 108年7月7日至 108年11月10日 4 AV000-Z000000000（C女） 照片2張、 影片2段 附表二編號1所示手機 109年4月22日至 109年4月25日 5 AV000-Z000000000（D女） 照片13張、 影片6段 附表二編號3所示手機 109年6月14日至 109年6月26日 6 AV000-Z000000000（E女） 照片14張、 影片2段 附表二編號3所示手機 109年6月25日至 109年7月12日 7 AV000-Z000000000（F女） 照片2張、 影片1段 附表二編號1所示手機 109年4月24日 8 AV000-Z000000000（G女） 照片10張、 影片23段 附表二編號1所示手機 108年5月26日至 108年6月24日 9 AV000-Z000000000（H女） 照片2張 附表二編號1所示手機 109年1月4日 10 AV000-Z000000000（I女） 照片6張 附表二編號1所示手機 109年3月4日至 109年3月5日 

附表二：
編號 扣案物品名稱 執行時間：109年7月29日7時10分許 執行處所：高雄市○○區○○路00巷00號2樓  1 黑色HTC手機1支（IMEI碼：000000000000000) 2 黑色華為手機1支（IMEI碼：000000000000000、000000000000000、門號：0000000000、含SIM卡2張） 3 黑色ASUS手機1支（IMEI碼：000000000000000、000000000000000) 

附表三：
編號 原起訴書案號 事實 宣告刑 1 109年度偵字第15799號起訴書 甲女 部分 甲○○犯詐術使兒童製造猥褻行為之電子訊號罪，處有期徒刑柒年。如附表一編號1所示之猥褻行為電子訊號沒收。扣案如附表二編號1、3所示之物沒收。 2 110年度偵字第17166號追加起訴書 A女部分 甲○○犯詐術使兒童製造猥褻行為之電子訊號罪，處有期徒刑肆年。如附表一編號2所示之猥褻行為電子訊號沒收。扣案如附表二編號1所示之物沒收。 3  B女部分 甲○○犯詐術使兒童製造猥褻行為之電子訊號罪，處有期徒刑參年捌月。如附表一編號3所示之猥褻行為電子訊號沒收。扣案如附表二編號1所示之物沒收。 4  C女部分 甲○○犯詐術使兒童製造猥褻行為之電子訊號罪，處有期徒刑參年陸月。如附表一編號4所示之猥褻行為電子訊號沒收。扣案如附表二編號1所示之物沒收。 5  D女部分 甲○○犯詐術使少年製造猥褻行為之電子訊號罪，處有期徒刑參年捌月。如附表一編號5所示之猥褻行為電子訊號沒收。扣案如附表二編號1、3所示之物沒收。 6  E女部分 甲○○犯詐術使兒童製造猥褻行為之電子訊號罪，處有期徒刑參年捌月。如附表一編號6所示之猥褻行為電子訊號沒收。扣案如附表二編號1、3所示之物沒收。 7  F女部分 甲○○犯詐術使兒童製造猥褻行為之電子訊號罪，處有期徒刑參年陸月。如附表一編號7所示之猥褻行為電子訊號沒收。扣案如附表二編號1所示之物沒收。 8  G女部分 甲○○犯詐術使少年製造猥褻行為之電子訊號罪，處有期徒刑參年捌月。如附表一編號8所示之猥褻行為電子訊號沒收。扣案如附表二編號1所示之物沒收。 9  H女部分 甲○○犯詐術使兒童製造猥褻行為之電子訊號罪，處有期徒刑參年陸月。如附表一編號9所示之猥褻行為電子訊號沒收。扣案如附表二編號1所示之物沒收。 10  I女部分 甲○○犯詐術使兒童製造猥褻行為之電子訊號罪，處有期徒刑參年陸月。如附表一編號10所示之猥褻行為電子訊號沒收。扣案如附表二編號1所示之物沒收。 

附錄本案論罪科刑法條：
《兒童及少年性剝削防制條例第36條第3項》
以強暴、脅迫、藥劑、詐術、催眠術或其他違反本人意願之方法
，使兒童或少年被拍攝、製造性交或猥褻行為之圖畫、照片、影
片、影帶、光碟、電子訊號或其他物品者，處七年以上有期徒刑
，得併科新臺幣五百萬元以下罰金。